臺灣高雄地方法院刑事判決
                                      110年度訴字第748號
公  訴  人  臺灣高雄地方檢察署檢察官
被      告  張國慶


選任辯護人  吳珮瑜律師
            胡仁達律師
被      告  洪健庭


上列被告因毒品危害防制條例案件，經檢察官提起公訴（臺灣高
雄地方檢察署109年度偵字第12354號）暨移送併辦（臺灣高雄地
方檢察署110年度偵字第12670號），本院判決如下：
    主  文
張國慶意圖販賣而持有第三級毒品，累犯，處有期徒刑貳年肆月
。扣案如附表一編號1-1、1-2-1、1-2-2、1-9-1、1-9-2、1-14
、2-8、7-2、13-3、13-4、16-1所示之物沒收。又持有第二級毒
品，累犯，處有期徒刑肆月，如易科罰金，以新臺幣壹仟元折算
壹日。扣案如附表一編號14-1所示之物沒收銷燬之。
洪健庭持有第二級毒品，處有期徒刑參月，如易科罰金，以新臺
幣壹仟元折算壹日。扣案如附表二㈡編號1、4至6所示之物沒收銷
燬之。
    事  實
一、張國慶知悉3,4-亞甲基雙氧苯基乙基胺丁酮（Eutylone，起
    訴書誤載為3,4-亞甲基雙氧苯基乙基胺甲酮，自民國109年2
    月3日起經行政院公告列為第三級毒品）為毒品危害防制條
    例第2條第2項第3款之第三級毒品，而2-溴-4-甲基苯丙酮（
    2-Bromo-4-methylpropiophenone）係毒品危害防制條例第2
    條第2項第4款所列管之第四級毒品，依法不得意圖販賣而持
    有之；亦知悉甲基安非他命係毒品危害防制條例第2條第2項
    第2款所列管之第二級毒品，依法不得持有，竟分別為下列
    犯行：
  ㈠張國慶明知其向綽號「陳博士」之張智維（由警方另行追查
    中）洽購之粉末，係毒品危害防制條例所列管之毒品，僅不
    確知係何種毒品，惟為了自行分裝摻入咖啡包伺機販賣牟利
    ，仍基於縱使為第三級或第四級毒品均不違背其本意之意圖
    販賣而持有第三級及第四級毒品之犯意，於109年1月初，以
    新臺幣（下同）48,500元之價格，同時向張智維購入含有第
    四級毒品2-溴-4-甲基苯丙酮成分之粉末（扣案時剩餘數量
    詳如附表一編號1-14、2-8所示，純質淨重447.05公克）及
    含有3,4-亞甲基雙氧苯基乙基胺丁酮成分之粉末（扣案時剩
    餘數量詳如附表一編號1-1、1-2-1、1-2-2、1-9-1、1-9-2
    、7-2、16-1所示，純質淨重629.76公克，於109年2月3日始
    公告為第三級毒品，公告前之意圖販賣而持有行為，不另為
    無罪之諭知如下述「乙」之部分）而持有之，並研究分裝成
    毒品咖啡包之方法，以伺機販賣牟利。
　㈡張國慶對於某不詳姓名之友人，於107年2月4日至108年2月15
    日間某日，持至其高雄市○○區○○路000巷00號6樓居所如附表
    一編號14-1所示燒杯內之淡黃色液體，可能係第二級毒品甲
    基安非他命一事有所預見，仍基於縱使為第二級毒品甲基安
    非他命亦不違背其本意之持有第二級毒品之犯意，收受上開
    物品，並放置在上址居所之冰箱內而持有之（扣案時剩餘數
    量詳如附表一編號14-1所示，純質淨重5.1公克）。
  ㈢嗣張國慶尚未著手販賣上開第三級、第四級毒品，即為警於1
    09年3月3日11時30分許，在高雄市○○區○○路000巷00號6樓，
    持臺灣屏東地方法院（下稱屏東地院）法官核發之搜索票執
    行搜索，查獲如附表一所示之物扣案。
二、洪健庭知悉甲基安非他命、MDMA、大麻均係毒品危害防制條
    例第2條第2項第2款所列管之第二級毒品，依法不得持有。其於
    108年9月2日凌晨4時50分許，在屏東縣恆春鎮恆南路與一心
    路口，因駕駛車牌號碼0000-00號自用小客車有交通違規情
    形，為警攔查，因員警發現其車內有疑似施用愷他命之味道
    ，洪健庭乃自行交付愷他命1包、摻有愷他命之香菸及K盤1
    個等物為警扣案，嗣經採尿送驗，而查獲其持有及施用第二
    級毒品之行為（此部分另經檢察官聲請觀察、勒戒）。洪健
    庭明知其為警攔查時，在其上開自用小客車之扶手內，亦藏
    有搖頭丸及大麻等物，仍自前揭查獲時起，另行基於持有第
    二級毒品之犯意，刻意隱匿上情，而持有如附表二㈡編號1所
    示摻有第二級毒品甲基安非他命、MDMA成分之搖頭丸10顆及
    如附表二㈡編號4至6所示之大麻3包。嗣為警於109年3月3日1
    7時許，在高雄市○○區○○路000號地下2樓，持屏東地院法官
    核發之搜索票執行搜索，查獲如附表二㈡所示之物扣案，且
    警方於同日15時40分許，持前述搜索票在前址13樓，扣得如
    附表二㈠所示之物。
三、案經內政部警政署刑事警察局、屏東縣警察局恆春分局移送
    臺灣屏東地方檢察署陳請臺灣高等檢察署高雄檢察分署核轉
    臺灣高雄地方檢察署檢察官偵查起訴暨移送併辦。
    理  由
甲、有罪部分：
壹、程序部分：
    本判決下列所引用之證據，其中屬傳聞證據之部分，業據檢
     察官、被告2人及被告張國慶之辯護人於本院審理時均同意
    有證據能力（見訴字卷第226至281頁），本院審酌該等具有
    傳聞證據性質之證據，其取得過程並無瑕疵，與待證事實具
    有關聯性，證明力非明顯過低，以之作為證據係屬適當，依
    刑事訴訟法第159條之5規定，自得作為證據。其餘認定本案
    犯罪事實之非供述證據，並無證據證明係實施刑事訴訟程序
    之公務員違背法定程序所取得，依刑事訴訟法第158條之4規
    定反面解釋，亦應認均具有證據能力。
貳、實體部分：
一、認定犯罪事實所憑之證據及其認定之理由：
  ㈠上開犯罪事實，業經被告張國慶、洪健庭坦承不諱，且有屏
    東地院109年度聲搜字第133號搜索票2份、內政部警政署刑
    事警察局（下稱刑事警察局）偵查第八大隊搜索、扣押筆錄
    、扣押物品目錄表、扣押物品收據各1份、高雄市政府警察
    局鼓山分局（下稱鼓山分局）搜索、扣押筆錄、扣押物品目
    錄表、扣押物品收據各2份（見警卷第161至179、473至488
    、491至501頁）、臺灣屏東地方檢察署檢察官鑑定許可書、
    勘查採證同意書、濫用藥物尿液檢驗體監管紀錄表、屏東縣
    政府警察局毒品案尿液送檢人真實姓名代號對照表（見警卷
    第557、559、561頁、偵二卷第711頁）、鼓山分局109年4月
    17日高市警鼓分偵字第10970820500號函暨檢附該局刑事鑑
    識中心製作之張國慶案現場勘察報告（見偵二卷第3至217頁
    ）各1份、警製之偵查報告2份（見偵二卷第229至239頁、偵
    三卷第3-14頁）、高雄醫學大學附設中和紀念醫院（下稱高
    醫醫院）檢驗醫學部毒物室濫用藥物檢驗報告（見偵二卷第
    259頁）、鼓山分局109年5月18日高市警鼓分偵字第1097138
    6100號函暨檢附之刑事警察局109年4月30日刑紋字第109003
    1463號鑑定書（見偵四卷第103至112頁）各1份、刑事警察
    局109年7月17日刑鑑字第1090042338號、109年12月8日刑鑑
    字第1098013520號鑑定書（見偵八卷第33至43、61至63頁）
    各1份、鼓山分局毒品危害防制條例嫌疑人尿液採證代碼表1
    份（見偵八卷第91頁）、正修科技大學超微量研究科技中心
    尿液檢驗報告2份（見偵八卷第93至95頁）、行政院109年2
    月3日院臺法字第1090161934號函（見訴字卷第35頁）、臺
    灣高雄地方檢察署（下稱高雄地檢署）109年度毒偵字第916
    號不起訴處分書（見訴字卷第73至74頁）、本院109年度毒
    聲字第79號刑事裁定（見訴字卷第75至76頁）、屏東縣政府
    警察局扣押物品清單（見訴字卷第83頁）、房屋租賃契約書
    影本（見訴字卷第93至97頁）、扣押物品清單（見訴字卷第
    113頁）、法務部調查局（下稱調查局）111年1月11日調科
    壹字第11100004050號函暨檢附之該局109年11月9日調科壹
    字第10923017960號濫用藥物實驗室鑑定書（見訴字卷第121
    至123頁）、高雄地檢署109年度毒偵字第916號卷宗內之109
    年度毒偵字第916號聲請書、屏東縣政府警察局恆春分局（
    下稱恆春分局）108年11月20日恆警偵字第10831932900號刑
    事案件報告書、屏東縣政府警察局刑事案件報告單、偵查報
    告、被告洪健庭於108年9月2日之調查筆錄、臺灣檢驗科技
    股份有限公司濫用藥物檢驗報告（報告編號UU/2019/000000
    00）、恆春分局辦理毒品危害防制條例案尿液送檢人真實姓
    名對照表、勘察採證同意書、恆春分局扣押筆錄、扣押物品
    目錄表、查獲施用毒品案件報告表、恆春分局查獲施用（持
    有）毒品案件經過情形紀錄表、高雄市立凱旋醫院（下稱凱
    旋醫院）濫用藥物成品檢驗鑑定書（檢驗字號：高市凱醫驗
    字第61748號）、被告洪健庭於109年2月27日偵訊筆錄（見
    訴字卷第185至215頁）各1份、查獲現場照片共34張（見警
    卷第147至160、203、227、305、565至569、729頁）在卷可
    佐，足認被告張國慶、洪健庭2人之任意性自白與事實相符
    ，自堪認定為真。
　㈡關於被告張國慶之部分：
　⒈有關被告張國慶意圖販賣而持有第三、四級毒品之犯行：
　⑴起訴意旨雖記載被告張國慶係於108年10月底至109年2月間，
    向綽號「陳博士」之張智維購入上述含有3,4-亞甲基雙氧苯
    基乙基胺丁酮及2-溴-4-甲基苯丙酮之粉末等語，惟依被告
    張國慶於本院審理中供稱：購入時間是109年1月間農曆過年
    前，我大約於109年1月初先收到東西再匯錢等語（見訴字卷
    第283頁），自堪認定其係於109年1月初，自張智維處取得
    並持有前揭含有3,4-亞甲基雙氧苯基乙基胺丁酮及2-溴-4-
    甲基苯丙酮之粉末一情。
　⑵又行政院係於109年2月3日以院臺法字第1090161934號公告修
    正「毒品之分級及品項」，增列「3,4-亞甲基雙氧苯基乙基
    胺丁酮」為第三級毒品，並於同日生效，有前述函文1份（
    見訴字卷第35頁）在卷可按，此變更屬事實變更，並非刑罰
    法律有所變更，不生新舊法比較適用問題，應依行為時空白
    刑法填補之事實適用法律。是被告張國慶自購入並持有前述
    含3,4-亞甲基雙氧苯基乙基胺丁酮成分粉末之初，直至109
    年2月3日經公告為第三級毒品之前的持有行為，固不成立犯
    罪（此部分另經本院不另為無罪之諭知如下述「乙」之部分
    ），然而，被告張國慶於109年1月初購入後，自109年2月3
    日起，仍欲將含有第三級毒品3,4-亞甲基雙氧苯基乙基胺丁
    酮成分之粉末分裝成毒品咖啡包伺機販售而持有之，自係從
    該時起即基於意圖販賣而持有第三級毒品之犯意，持有上述
    第三級毒品3,4-亞甲基雙氧苯基乙基胺丁酮，並承續意圖販
    賣而持有前述第四級毒品2-溴-4-甲基苯丙酮。是被告張國
    慶意圖販賣而持有第三級毒品3,4-亞甲基雙氧苯基乙基胺丁
    酮之行為期間，應係自109年2月3日起，直至109年3月3日11
    時30分為警查獲時止乙節，堪予認定。
　⑶再者，被告張國慶固曾於本院供稱，其當初以為前述粉末不
    是毒品等語（見訴字卷第64頁），然，依被告張國慶於本院
    審理中另供述：陳博士賣給我的時候說這些不是毒品，我沒
    有去求證，但我主觀意識上這些可以作成咖啡包，我知道喝
    完可能會有興奮、提神等毒品的效果等語（見訴字卷第287
    頁），堪認本件固無積極證據足認被告張國慶知悉其所購入
    上述粉末之確實成分名稱為何，然其既能認知施用後會有興
    奮、提神等與施用毒品相類之效果，顯見其主觀上明知該等
    粉末係毒品危害防制條例所列管之毒品，惟尚不確知係何種
    毒品，然均不違背其本意，仍意圖販賣而持有之，自具有意
    圖販賣而持有第三、四級毒品之不確定故意甚明。
　⒉有關被告張國慶持有第二級毒品之犯行：
　⑴起訴書固記載被告張國慶係以不詳方式及代價購入如附表一
    編號14-1所示之第二級毒品甲基安非他命等語，然，依被告
    張國慶於本院審理中供稱：我從107年2月4日開始入住○○市○
    ○區○○路000巷00號6樓之租屋處，該物是入住之後才在我家
    冰箱出現的，當時應該是我朋友拿燒杯來我家討論，並說會
    結晶就是毒品，該友人有跟我討論放到冰箱會不會結晶的事
    情，我忘記是誰拿去冰箱放的，但我有同意將該物放在我家
    的冰箱，後來我就忘記這個東西了，正確的時間點我不記得
    了，但應該是於108年2月15日即李誠育、葉秋寶、高彬涵等
    人因販賣甲基安非他命的事情曾經到我家泡茶，並說要介紹
    1個桃園的朋友給我認識之前的事，那件毒品案件與我無關
    等語（見訴字卷第284至285頁），並有被告張國慶提出之租
    賃契約書影本1份（見訴字卷第93至97頁）存卷可憑，自堪
    認被告張國慶持有如附表一編號14-1所示物品之時間點，係
    107年2月4日至108年2月15日間某日。又起訴書雖記載被告
    張國慶係以不詳代價購得前揭甲基安非他命，惟依其前揭供
    述，此係由不詳友人持往其租屋處並經其同意後放置在租屋
    處內之冰箱乙節，且依鼓山分局109年4月17日高市警鼓分偵
    字第10970820500號函暨檢附該局刑事鑑識中心製作之張國
    慶案現場勘察報告及勘察相片顯示（見偵二卷第8、100至10
    1頁、偵八卷第40頁），如附表一編號14-1所示之物係裝在
    燒杯內之淡黃色液體，與被告張國慶所述友人持燒杯前來討
    論該物是否會結晶之情節相符；何況，該仍呈現液體狀態之
    甲基安非他命，無法依一般之方式施用，尚難認係被告所購
    入，是被告張國慶前揭有關如附表一編號14-1所示甲基安非
    他命來源之供詞，應堪採信。
  ⑵再者，被告張國慶固供陳其不確知該物係何毒品，然其既供
    稱友人有提及會結晶就是毒品，再徵諸實務上查獲之甲基安
    非他命多係呈結晶體狀態等節，顯見其主觀上已預見該物可
    能係第二級毒品甲基安非他命，竟仍收受並同意放置在其租
    屋處之冰箱內而持有之，自具有縱其持有如附表一編號14-1
    之物為甲基安非他命亦不違背其本意之持有第二級毒品之不
    確定故意甚明。
　⒊承上，起訴書原記載如上列舉之部分有所誤會，然因社會基
    本事實同一，本院自得依證據認定。　
　㈢關於被告洪健庭之部分：
　⒈起訴書雖記載被告洪健庭係於109年3月3日前某日，以不詳方
    式及代價，向真實姓名年籍不詳、綽號「阿樺」之成年男子
    取得如附表二㈡編號1所示摻有第二級毒品甲基安非他命、MD
    MA成分之搖頭丸10顆一情，惟查，被告洪健庭於本院供述：
    我是於3、4年前，向綽號「黑仔」之人購買搖頭丸，我於10
    8年9月2日曾為警查獲持有愷他命，當時警察說我是搶黃燈
    ，並問我有沒有東西要交出來，我就自己交出愷他命，該時
    搖頭丸就放在車子的手扶箱裡面，家裡也有放其他的毒品，
    但我因為害怕，所以刻意不向警方說明我還有其他毒品等語
    （見訴字卷第66、285至286頁）。又依本院調取被告洪健庭
    遭查獲之前案卷宗（即高雄地檢署109年度毒偵字第916號卷
    宗），被告洪健庭係於108年9月2日凌晨4時50分許，在屏東
    縣恆春鎮恆南路與一心路口，因交通違規為警攔查，經警方
    發現其車內有疑似施用愷他命之味道，被告洪健庭則自行交
    付愷他命1包、摻有愷他命之香菸及K盤1個等物為警扣案，
    而警方經徵得被告洪健庭之同意後，對被告洪健庭採尿送驗
    之結果，呈甲基安非他命陽性反應，其所涉施用第二級毒品
    之犯行部分，經本院以109年度毒聲字第79號裁定令入勒戒
    處所觀察、勒戒，並經臺灣高等法院高雄分院以109年度毒
    抗字第44號裁定駁回抗告確定，經送觀察、勒戒後，於109
    年7月17日因無繼續施用傾向出所，由檢察官以109年度毒偵
    字第916號為不起訴處分確定等節，有前載本院調取高雄地
    檢署109年度毒偵字第916號卷宗內之各項資料（證據名稱及
    頁數已詳列如上）暨臺灣高等法院被告前案紀錄表存卷可稽
    。從而，被告洪健庭前於108年9月2日凌晨4時50分許為警查
    獲時，固已持有如附表二㈡編號1所示摻有第二級毒品甲基安
    非他命、MDMA成分之搖頭丸10顆，且即放置在前揭自用小客
    車之扶手內，然其既未當場交付予警方扣案，事後亦未丟棄
    ，顯係自前述108年9月2日凌晨4時50分許為警查獲時起，即
    另行起意而持有上述搖頭丸10顆，直至本案於109年3月3日1
    7時許為警查獲時止一情，自堪認定。起訴書原記載持有毒
    品之時間、來源有所誤會，然因社會基本事實同一，本院自
    得依證據認定。
　⒉又被告洪健庭本案於109年3月3日17時許為警查獲時，同時為
    警扣得如附表二㈡編號4至6所示之大麻3包乙節，有鼓山分局
    搜索、扣押筆錄、扣押物品目錄表、扣押物品收據各1份（
    見警卷第491至501頁）存卷可參，而依被告洪健庭於本院審
    理中供稱：如附表二所示的毒品我是一次性購入，大麻也是
    該次購入的，108年9月2日為警查獲時，大麻也放在車子的
    手扶箱裡面等語（見訴字卷第285至286頁）。則被告洪健庭
    既係於購入前述搖頭丸時，同時購入上述大麻3包，且於108
    年9月2日凌晨4時50分許為警查獲時，同樣放在車內扶手處
    ，未主動交出，顯係自前揭為警查獲時起，即同時另行起意
    持有上述大麻3包，此部分雖未經檢察官起訴，然應為起訴
    效力所及（詳如論罪欄之論述），本院自得一併審理。
　㈣綜上各情，本件事證明確，被告張國慶、洪健庭之犯行均堪
    認定，俱應依法論科。
二、論罪科刑：
  ㈠論罪：
　⒈按行為後法律有變更者，適用行為時之法律，但行為後之法
    律有利於行為人者，適用最有利之法律，刑法第2條第1項定
    有明文。查本件被告張國慶、洪健庭行為後，毒品危害防制
    條例於109年1月15日經總統公布修正，並自同年7月15日施
    行。修正後同條例第9條第3項增列：「犯前5條之罪而混合
    二種以上之毒品者，適用其中最高級別毒品之法定刑，並加
    重其刑至2分之1。」，修正前並無此加重規定；又修正前毒
    品危害防制條例第11條第2項原規定：「持有第二級毒品者
    ，處二年以下有期徒刑、拘役或新臺幣三萬元以下罰金」，
    修正後同條例第11條第2項則規定：「持有第二級毒品者，
    處二年以下有期徒刑、拘役或新臺幣二十萬元以下罰金。」
    ，已提高罰金刑之上限；另修正前同條例第17條第2項規定
    ：「犯第4條至第8條之罪於偵查及審判中均自白者，減輕其
    刑」，修正後同條例第17條第2項則規定：「犯第4條至第8
    條之罪於偵查及歷次審判中均自白者，減輕其刑。」，修正
    後偵審自白減刑之要件較修正前嚴格。經比較新舊法之結果
    ，以被告等行為時之法律即修正前規定，對被告等較為有利
    ，自應適用被告等行為時即修正前規定。
　⒉核被告張國慶就事實欄一㈠所為，係犯毒品危害防制條例第5
    條第3項之意圖販賣而持有第三級毒品罪，及同條第4項之意
    圖販賣而持有第四級毒品罪。又被告張國慶持有第三級毒品
    3,4-亞甲基雙氧苯基乙基胺丁酮、第四級毒品2-溴-4-甲基
    苯丙酮分別逾法定重量以上（被告張國慶行為時毒品危害防
    制條第11條第5項、第6項規定禁止持有第三、四級毒品純質
    淨重20公克以上，行為後前揭條項修正為禁止持有純質淨重
    5公克以上，惟此部分已為意圖販賣而持有第三、四級毒品
    之高度行為吸收，不另為新舊法比較）之低度行為，應為其
    意圖販賣而持有第三、四級毒品之高度行為所吸收，不另論
    罪。又核被告張國慶就事實欄一㈡所為及被告洪健庭就事實
    欄二所為，均係犯修正前毒品危害防制條例第11條第2項之
    持有第二級毒品罪。
  ⒊被告洪健庭前述持有第二級毒品之行為，係以一行為同時持
    有數種第二級毒品，因僅侵害一法益而屬單純一罪，應僅論
    以一罪。
　⒋又毒品危害防制條例所規定之持有毒品行為，其持有之繼續
    ，為行為之繼續，而非狀態之繼續；亦即一經持有該條例所
    規定之毒品，其犯罪即已成立，但其完結須繼續至持有行為
    終了時為止。是被告張國慶自事實欄一㈠所載意圖販賣而開
    始持有之時間，一經持有上述第三級及第四級毒品，及被告
    張國慶如事實欄一㈡所載、洪健庭如事實欄二所載開始持有
    之時間，一經持有第二級毒品，罪即成立，至其等本案為警
    查獲而持有行為終了時，均為繼續犯，各應僅論以一罪。
　⒌被告張國慶就事實欄一㈠所為，係以一行為同時觸犯意圖販賣
    而持有第三級毒品罪、意圖販賣而持有第四級毒品罪，為想
    像競合犯，應依刑法第55條規定，從一重之意圖販賣而持有
    第三級毒品罪處斷。
　⒍被告張國慶所犯上開2罪間，犯意各別，行為互殊，應予分論
    併罰。
　⒎被告洪健庭持有如附表二㈡編號4至6所示第二級毒品大麻3包
    之部分，雖未經起訴，然因與被告洪健庭業經起訴之持有如
    附表二㈡編號1所示摻有第二級毒品甲基安非他命、MDMA成分
    之搖頭丸10顆之部分，具有單純一罪之關係，為起訴效力所
    及，本院自得併予審理，附此敘明。
　⒏檢察官移送併辦之事實（高雄地檢署110年度偵字第12670號
    ），與被告張國慶所犯本件判決事實欄一㈠及㈡所示之犯行，
    犯罪事實完全相同，為事實上同一案件，本院自得併予審理
    ，併此敘明。　
　㈡刑之加重及減輕：
　1.刑之加重事由（累犯）：
  ⑴按刑法第47條所規定累犯之加重，以受徒刑執行完畢，或一
    部之執行而赦免後，5年以內故意再犯有期徒刑以上之罪者
    ，為其要件。查：被告張國慶前因違反毒品危害防制條例案
    件，經本院以103年度審易字第2333號刑事判決判處有期徒
    刑5月確定，於104年1月29日易科罰金執行完畢，有被告張
    國慶之臺灣高等法院被告前案紀錄表1份在卷可按，自足認
    被告張國慶於受有期徒刑執行完畢後5年以內，故意再犯本
    件有期徒刑以上之2罪，為累犯。
  ⑵被告張國慶之辯護人，以被告張國慶本案所為對毒品防制政
    策之影響甚微，無累犯加重之必要為由，認本件被告張國慶
    之犯行不應依累犯之規定加重其刑等語。
  ⑶惟按司法院釋字第775號解釋意旨，係指構成累犯者，不分情
    節，一律加重最低本刑，於不符合刑法第59條所定要件之情
    形下，致生行為人所受之刑罰超過其所應負擔罪責之個案，
    不符罪刑相當原則、比例原則，於此範圍內，在刑法第47條
    第1項修正前，為避免發生上述罪刑不相當的情形，法院就
    該個案應裁量是否加重最低本刑（最高法院109年度台上字
    第619號判決意旨參照）。查，本院認被告張國慶依刑法累
    犯規定加重其刑，並無使其所受之刑罰超過其所應負擔罪責
    ，而違反罪刑相當原則、比例原則之情形，又本院已於言詞
    辯論期日進行前科訊問、科刑資料調查，被告張國慶及辯護
    人亦就科刑範圍表示意見。是綜合上情，本院認為被告張國
    慶之本案犯行，皆應依刑法第47條第1項規定加重其刑。　
　2.刑之減輕事由：
　⑴毒品危害防制條例第17條第2項偵審中自白：
　  按犯第4條至第8條之罪於偵查及審判中均自白者，減輕其刑
    ，修正前毒品危害防制條例第17條第2項定有明文。查，被
    告張國慶於偵、審中均坦認事實欄一㈠之犯行，此部分應
　　依修正前毒品危害防制條例第17條第2項規定減輕其刑。
　⑵本件無毒品危害防制條例第17條第1項規定之適用：
　①按毒品危害防制條例第17條第1 項規定，犯該條例第4 條至
    第8 條、第10條或第11條之罪，供出毒品來源，因而查獲其
    他正犯或共犯者，減輕或免除其刑。所稱「供出毒品來源，
    因而查獲其他正犯或共犯者」，係指被告供出毒品來源之有
    關資料，諸如正犯或共犯之姓名、年籍、住居所或其他足資
    辨別之特徵等，使調查或偵查犯罪之公務員因而對之發動調
    查或偵查並查獲者而言。
  ②查，辯護人雖替被告張國慶主張，被告張國慶已供出其意圖
    販賣而持有之毒品，係向張智維所購買一情，惟，依刑事警
    察局110年12月28日刑偵八（二）字第1108044593號函記載
    ，本件被告張國慶於警詢筆錄雖曾供稱毒品來源為「陳博士
    」，惟未曾供出「陳博士」之具體特徵或聯絡方式供警方查
    證，而始終未曾供稱毒品來源為張智維一節，有前揭函文（
    見訴字卷第101頁）附卷可按及被告張國慶之歷次筆錄可考
    ，則調查或偵查犯罪之公務員，自無從因此發動調查或偵查
    而查獲，本件尚難認被告張國慶有供出毒品來源，因而查獲
    其他正犯或共犯之情，故無毒品危害防制條例第17條第1 項
    減免其刑規定之適用。
　3.被告張國慶就事實欄一㈠之犯行，同時有上開累犯之加重事
    由，及修正前毒品危害防制條例第17條第2項之減輕情形，
    應依刑法第71條第1項之規定，先加後減之。
　㈢科刑：
    本院審酌被告張國慶、洪健庭均明知毒品對社會之危害，且
    經國家查緝甚嚴，竟無視國家防制毒品危害之禁令，被告張
    國慶為自行分裝毒品咖啡包以伺機販賣牟利，竟意圖販賣而
    持有第三、四級毒品，又被告張國慶、洪健庭另分別持有第
    二級毒品，渠等所為皆可能助長毒品之流通，對國民身心健
    康及社會治安，造成潛在之危害，自均應予非難。惟念被告
    2人均坦認犯行，犯後態度尚佳；被告洪健庭未曾受有期徒
    刑以上刑之宣告，有其臺灣高等法院被告前案紀錄表1份附
    卷足按，素行尚可。又考量被告張國慶除前述成立累犯之案
    件外，尚另有因故意犯罪經法院判刑之紀錄，有其臺灣高等
    法院被告前案紀錄表1份在卷可憑。再斟酌被告張國慶、洪
    健庭犯罪之動機、被告張國慶意圖販賣而持有第三、四級毒
    品之重量、被告張國慶、洪健庭分別持有第二級毒品之重量
    、暨前述持有時間之長短等情，兼衡以被告張國慶、洪健庭
    自陳之智識程度、家庭與生活狀況（見訴字卷第288頁），
    暨刑法第57條各款所列一切情狀，分別量處被告張國慶、洪
    健庭如主文欄所示之刑，並就得易科罰金之部分，皆諭知易
    科罰金之折算標準。
三、沒收：
  ㈠扣案之第二級毒品：
　　扣案如附表一編號14-1之物，經送檢驗結果，檢出第二級毒
    品甲基安非他命成分，此有刑事警察局109年7月17日刑鑑字
    第1090042338號鑑定書1份在卷可參（見偵八卷第40、43頁
    ），係違禁物，不問屬於犯罪行為人與否，應依毒品危害防
    制條例第18條第1項前段規定，在被告張國慶持有第二級毒
    品罪刑項下諭知沒收銷燬。又扣案如附表二㈡編號1所示
　　之物，經送檢驗結果，含有第二級毒品甲基安非他命、MDMA
    成分，有高醫醫院檢驗醫學部毒物室濫用藥物檢驗報告1份
    （見偵二卷第259頁）在卷足稽，如附表二㈡編號4至6所示之
    物，經送檢驗結果，均含有第二級毒品大麻成分，有調查局
    109年11月9日調科壹字第10923017960號濫用藥物實驗室鑑
    定書1份（見訴字卷第121至123頁）存卷可按，均屬違禁物
    ，不問屬於犯罪行為人與否，均應依毒品危害防制條例第18
    條第1項前段規定，在被告洪健庭持有第二級毒品罪刑項下
    諭知沒收銷燬。又盛裝或包裝前開毒品之容器或外包裝袋，
    因其尚殘留微量毒品且難以析離，亦無析離之實益，應一併
    沒收銷燬之；至送驗耗損部分之毒品業已滅失，不另宣告沒
    收銷燬。
  ㈡扣案之第三、四級毒品：
  ⒈按毒品危害防制條例對於查獲之製造、運輸、販賣、意圖販
    賣而持有、以非法方法使人施用、引誘他人施用及轉讓第三
    、四級毒品之沒收，並無特別規定，如其行為已構成犯罪，
    則該毒品即屬不受法律保護之違禁物，應回歸刑法之適用，
    依刑法第38條第1項之規定沒收之，始為適法（最高法院109
    年度台上字第1301號判決意旨參照）。
　⒉查：
    扣案如附表一編號1-1、1-2-1、1-2-2、1-9-1、1-9-2、7-2
    、16-1所示之物，經送檢驗結果，均檢出第三級毒品3,4-亞
    甲基雙氧苯基乙基胺丁酮成分（詳細鑑定結果如各該編號所
    載），扣案如附表一編號1-14、2-8所示之物，經送檢驗結
    果，均檢出第四級毒品2-溴-4-甲基苯丙酮成分（詳各該編
    號所載），有刑事警察局109年7月17日刑鑑字第1090042338
    號、109年12月8日刑鑑字第1098013520號鑑定書各1份（見
    偵八卷第33至43、61至63頁）附卷可考。上開物品均屬被告
    張國慶意圖販賣而持有之第三、四級毒品，揆諸上開判決意
    旨，皆屬違禁物，應依刑法第38條第1項規定，在被告張國
    慶意圖販賣而持有第三級毒品罪刑項下宣告沒收。又各該盛
    裝毒品之容器或包裝袋，以現今所採行之鑑驗方式，無法將
    之完全析離，亦均依刑法第38條第1項之規定，一併諭知沒
    收。至鑑定時經取樣鑑驗耗用之上開毒品，因已不存在而滅
    失，自無庸宣告沒收。
  ㈢扣案如附表一編號13-3之小米包裝袋1批、編號13-4之斑馬紋
    包裝袋1批，均係被告張國慶為了分裝第三、四級毒品而購
    入一情，業經被告張國慶於本院供述在卷（見訴字卷第65頁
    ），堪認係被告張國慶所有供犯罪預備之物，應依刑法第38
    條第2項前段規定，在被告張國慶意圖販賣而持有第三級毒
    品罪刑項下宣告沒收。
　㈣至其餘扣案物，依卷內證據無從證明與本案被告張國慶、洪
    健庭之犯行具關連性，故均不予宣告沒收。
乙、不另為無罪諭知之部分：
一、公訴意旨略以：㈠被告張國慶前揭業經論處意圖販賣而持有
    第三級毒品之犯行，①亦包含意圖販賣而持有如起訴書附表
    一編號11（即本判決附表一編號4-3）所示，含有第三級毒
    品3,4-亞甲基雙氧苯基乙基胺甲酮（應係3,4-亞甲基雙氧苯
    基乙基胺丁酮之誤載）成分之粉末；②就意圖販賣而持有第
    三級毒品Eutylone之行為，自行政院於109年2月3日公告列
    為第三級毒品前之犯行，同涉犯毒品危害防制條例第5條第3
    項之意圖販賣而持有第三級毒品罪嫌；而㈡被告洪健庭前揭
    經本院判決構成持有第二級毒品犯行部分，亦同時持有Pent
    ylone，認此部分亦涉犯修正前毒品危害防制條例第11條第2
    項之持有第二級毒品罪嫌。
二、按犯罪事實應依證據認定之，無證據不得認定犯罪事實；不
    能證明被告犯罪者，應諭知無罪之判決，刑事訴訟法第154
    條第2項、第301條第1項前段分別定有明文。又事實之認定
    ，應憑證據，如未能發現相當證據，或證據不足以證明，自
    不能以推測或擬制之方法，為裁判基礎；且認定犯罪事實所
    憑之證據，雖不以直接證據為限，間接證據亦包括在內，然
    而無論直接證據或間接證據，其為訴訟上之證明，須於通常
    一般之人均不致有所懷疑，而得確信其為真實之程度者，始
    得據為有罪之認定，倘其證明尚未達到此一程度，而有合理
    之懷疑存在而無從使事實審法院得有罪之確信時，即應由法
    院為諭知被告無罪之判決（最高法院40年台上字第86號判例
    、76年台上字第4986號判例意旨參照）。
三、公訴意旨認被告張國慶、洪健庭涉犯上開罪嫌，無非係以被
    告張國慶、洪健庭之供述，刑事警察局109年7月17日刑鑑字
    第1090042338號鑑定書、凱旋醫院109年4月27日高市凱醫驗
    字第64180號濫用藥物成品檢驗鑑定書、高醫醫院檢驗醫學
    部毒物室109年4月21日濫用藥物檢驗報告、刑事警察局偵查
    第八大隊搜索扣押筆錄暨扣押物品目錄表、高雄市政府警察
    局刑案現場勘察報告、現場相片冊、109年4月29日偵查第八
    大隊（偵二隊）偵查報告、高雄市政府警察局製毒工廠送驗
    證物檢視暨秤重紀錄單、鼓山分局搜索扣押筆錄暨扣押物品
    目錄表、現場暨扣案物品照片等為其論據。
四、查：
　㈠關於公訴意旨㈠①之部分：
　　如公訴意旨㈠①所載之扣案物，經送檢驗結果，檢出微量第三
    級毒品3,4-亞甲基雙氧苯基乙基胺戊酮（N-Ethylpentylone
    ）成分，因純度未達1%，無法估算純質淨重一情，有刑事警
    察局109年7月17日刑鑑字第1090042338號鑑定書1份（見偵
    八卷第38頁）在卷可參。又被告張國慶於本院供稱：這東西
    是水蜜桃粉，是我自己要泡來喝的，有可能是我放在家裡，
    我手上摸到張智維賣給我的毒品而摻雜到的等語（見訴字卷
    第64頁），而依上開檢驗結果可知，上述扣案物經檢出之第
    三級毒品3,4-亞甲基雙氧苯基乙基胺戊酮（N-Ethylpentylo
    ne）極為微量，且因純度未達1%，致無法估算純質淨重，則
    被告張國慶所稱該粉末實係供自行飲用之水蜜桃粉，僅因手
    部沾染到他種物質而摻雜其中乙節，尚非無據。再者，前述
    扣案物經檢出極微量之第三級毒品係3,4-亞甲基雙氧苯基乙
    基胺戊酮（N-Ethylpentylone），惟本件被告張國慶前揭經
    本院認定意圖販賣而持有純質淨重達629.76公克之第三級毒
    品為3,4-亞甲基雙氧苯基乙基胺丁酮（起訴書均誤載為3,4-
    亞甲基雙氧苯基乙基胺甲酮），二者之成分不同，誠難遽認
    係摻雜到被告張國慶向張智維所購得之前述第三級毒品。何
    況，前揭經檢出之第三級毒品3,4-亞甲基雙氧苯基乙基胺戊
    酮（N-Ethylpentylone），量既甚微，亦難認被告張國慶主
    觀上有何意圖販賣而持有之意。
  ㈡關於公訴意旨㈠②之部分：
　　行政院係於109年2月3日以院臺法字第1090161934號公告修
    正「毒品之分級及品項」，始增列「3,4-亞甲基雙氧苯基乙
    基胺丁酮」為第三級毒品，並於同日生效一節，業敘明如上
    。是以，公訴意旨㈠②所載之扣案物，經檢驗結果，固均含有
    第三級毒品3,4-亞甲基雙氧苯基乙基胺丁酮成分，此已敘明
    如前，惟公訴意旨所指被告張國慶自108年10月底至109年2
    月間某日起(惟經本院認定係自109年1月初起）至109年2月3
    日前持有上述扣案物行為當時，3,4-亞甲基雙氧苯基乙基胺
    丁酮尚未經公告列為第三級毒品，是被告張國慶被訴此部分
    之行為尚不構成犯罪。
  ㈢關於公訴意旨㈡之部分：
    如公訴意旨㈡所載之扣案物，前經送高醫醫院檢驗之結果，
    固認為含有第二級毒品Pentylone之成分，有高醫醫院檢驗
    醫學部毒物室109年4月21日濫用藥物檢驗報告1份（見偵二
    卷第258頁）在卷足考。然，經本院將前述扣案物再次送凱
    旋醫院檢驗後，僅檢出含有第三級毒品Eutylone成分、第四
    級毒品硝西泮（Nitrazepam）成分，而無檢驗出第二級毒品
    一情，有凱旋醫院110年1月12日高市凱醫驗字第71600號濫
    用藥物成品檢驗鑑定書可稽（見訴字卷第119頁），自不足
    以認被告洪健庭持有上述扣案物之行為，係持有第二級毒品
    之犯行。
五、參諸上情，檢察官所舉前揭全部證據，尚無法使本院形成被
    告張國慶就公訴意旨㈠①及②之部分，確實有前揭公訴意旨所
    指意圖販賣而持有第三級毒品犯行之確信，暨被告洪健庭就
    公訴意旨㈡之部分，確實有前揭公訴意旨所指持有第二級毒
    品犯行之確信。此外，復查無其他積極證據證明被告張國慶
    、洪健庭就上開公訴意旨所指部分確有檢察官所指之犯行，
    揆諸首揭說明，自應為有利於被告2人之認定。惟被告張國
    慶、洪健庭前述公訴意旨所指部分若成立犯罪，分別與被告
    張國慶前揭經論罪科刑之事實欄一㈠所示意圖販賣而持有第
    三級毒品之犯行及被告洪健庭前揭經論罪科刑之事實欄二所
    示持有第二級毒品之犯行，具有實質上一罪之關係，爰均不
    另為無罪諭知。
丙、不另為不受理諭知之部分：
一、公訴意旨略以：被告洪健庭前揭經本院認定持有第二級毒品
    之犯行，係自不詳日期開始持有，因認被告洪健庭於108年9
    月2日前次為警查獲前之持有第二級毒品犯行，亦屬本件修
    正前毒品危害防制條例第11條第2項之持有第二級毒品罪嫌
    。
二、按起訴之程序違背規定者，應諭知不受理之判決，刑事訴訟
    法第303條第1款定有明文。查，被告洪健庭前於108年9月2
    日凌晨4時50分許，在屏東縣恆春鎮恆南路與一心路口，為
    警扣得愷他命1包、摻有愷他命之香菸及K盤1個等物，並經
    警方徵得其同意後，對其採尿送驗之結果，呈甲基安非他命
    陽性反應，其所涉施用第二級毒品之犯行部分，經本院以10
    9年度毒聲字第79號裁定令入勒戒處所觀察、勒戒，並經臺
    灣高等法院高雄分院以109年度毒抗字第44號裁定駁回抗告
    確定，經送觀察、勒戒後，於109年7月17日因無繼續施用傾
    向出所，由檢察官以109年度毒偵字第916號為不起訴處分確
    定等節，業論敘如前。則公訴意旨所指被告洪健庭自不詳日
    期起開始持有前揭第二級毒品，直至前案於108年9月2日凌
    晨4時50分許為警查獲時止，持有第二級毒品之犯行，應為
    其上述施用第二級毒品之高度行為所吸收，而其前案施用第
    二級毒品之犯行，既經裁定送觀察、勒戒，並已無繼續施用
    傾向出所，由檢察官為不起訴處分確定，則檢察官就此部分
    另行提起公訴，核屬起訴之程序違背規定。惟公訴意旨就此
    部分認屬前揭經論罪科刑之事實欄二所示持有第二級毒品之
    同一犯行，爰不另為不受理之諭知。公訴意旨雖係載明被告
    洪健庭自「不詳日期」開始持有，然被告洪健庭之持有期間
    甚長且非僅單一，況曾遭查獲之前案業經法律評價，為免本
    件日後發生既判力效力之疑義，爰敘明如上。
丁、退併辦部分：
    臺灣橋頭地方檢察署（下稱橋頭地檢署）檢察官110年度偵
    字第6068號移送併辦意旨書，固認移送本院併案審理之犯罪
    事實，與本案之犯罪事實，係同一事實，因而移送本院併案
    審理。然，本案業於111年2月15日言詞辯論終結，而此移送
    併辦部分係於111年3月1日始送至本院，有橋頭地檢署111年
    2月25日橋檢信律110偵6068字第1119006604號函文上之本院
    收狀戳章印文可查。本案既已辯論終結，本院就上開移送併
    辦部分自無從併予審理，應退由檢察官另為適法之處理。
據上論斷，應依刑事訴訟法第299條第1項前段，判決如主文。
本案經檢察官盧葆清提起公訴，檢察官李白松到庭執行職務。
中　　華　　民　　國　　111 　年　　3 　　月　　31　　日
                刑事第十四庭  審判長法  官  呂明燕
                                    法  官  胡慧滿
                                    法　官  吳書嫺
以上正本證明與原本無異。
如不服本判決應於收受判決後20日內向本院提出上訴書狀，並應
敘述具體理由。其未敘述上訴理由者，應於上訴期間屆滿後20日
內向本院補提理由書(均須按他造當事人之人數附繕本)「切勿逕
送上級法院」。
中　　華　　民　　國　　111 　年　　3 　　月　　31　　日
                                    書記官  王萌莉
附錄所犯法條全文：
毒品危害防制條例第5條
意圖販賣而持有第一級毒品者，處無期徒刑或10年以上有期徒刑
，得併科新臺幣7百萬元以下罰金。
意圖販賣而持有第二級毒品者，處5年以上有期徒刑，得併科新
臺幣5百萬元以下罰金。
意圖販賣而持有第三級毒品者，處3年以上10年以下有期徒刑，
得併科新臺幣3百萬元以下罰金。
意圖販賣而持有第四級毒品或專供製造、施用毒品之器具者，處
1年以上7年以下有期徒刑，得併科新臺幣1百萬元以下罰金。

修正前毒品危害防制條例第11條
持有第一級毒品者，處3年以下有期徒刑、拘役或新臺幣5萬元以
下罰金。
持有第二級毒品者，處2年以下有期徒刑、拘役或新臺幣3萬元以
下罰金。
持有第一級毒品純質淨重十公克以上者，處1年以上7年以下有期
徒刑，得併科新臺幣1百萬元以下罰金。
持有第二級毒品純質淨重二十公克以上者，處6月以上5年以下有
期徒刑，得併科新臺幣70萬元以下罰金。
持有第三級毒品純質淨重二十公克以上者，處3年以下有期徒刑
，得併科新臺幣30萬元以下罰金。
持有第四級毒品純質淨重二十公克以上者，處1年以下有期徒刑
，得併科新臺幣10萬元以下罰金。
持有專供製造或施用第一級、第二級毒品之器具者，處1年以下
有期徒刑、拘役或新臺幣1萬元以下罰金。
　　　　　　　　　　　　　　　　
附表一：（張國慶部分）
警方於109年3月3日11時30分許，持搜索票，在高雄市○○區○○路000巷00號6樓，執行搜索後扣得之物      編號 物品名稱及數量 毒品檢驗結果及出處 所有人 是否沒收 備註 1-1 塑膠盒1個（內有黑色沈澱物） 經檢驗含有第三級毒品3,4-亞甲基雙氧苯基乙基胺丁酮（Eutylone）成分，純度約20%，驗前純質淨重約1.26公克；及微量第三級毒品2-氟-去氯愷他命（2-Fluorodeschloroketamine），因純度未達1%，無法估算純質淨重（偵八卷第34頁） 張國慶 是。應依刑法第38條第1項規定沒收。 原警卷第167頁扣押物品目錄表編號1-1 起訴書附表一編號1 1-2-1 玻璃碗1個（上有白色沉澱物） 經檢驗含有第三級毒品3,4-亞甲基雙氧苯基乙基胺丁酮（Eutylone）成分，純度約51%，驗前純質淨重0.07公克（偵八卷第34頁） 張國慶 是。應依刑法第38條第1項規定沒收。 原警卷第167頁扣押物品目錄表編號1-2-1 起訴書附表一編號2 1-2-2 塑膠匙1個（上有白色沉澱物）  張國慶 是。應依刑法第38條第1項規定沒收。 原警卷第167頁扣押物品目錄表編號1-2-2 起訴書附表一編號2 1-3-1 白色粉末1包 經檢驗含有第三級毒品愷他命成分，純度約77%，驗前純質淨重0.13克（偵八卷第34至35頁） 張國慶 否。 原警卷第167頁扣押物品目錄表編號1-3-1 起訴書附表一編號3 1-3-2 K盤1個  張國慶 否。 原警卷第167頁扣押物品目錄表編號1-3-2 起訴書附表一編號3 1-3-3 刮片1個  張國慶 否。 原警卷第167頁扣押物品目錄表編號1-3-3 起訴書附表一編號3 1-4 K盤、刮片、白色粉末1個 經檢驗含有第三級毒品愷他命成分，純度約15%，驗前純質淨重未達0.01公克；及含有第三級毒品2-氟-去氯愷他命（2-Fluorodeschloroketamine）成分，純度約66%，驗前純質淨重約0.03公克（偵八卷第35頁） 張國慶 否。 原警卷第167頁扣押物品目錄表編號1-4 起訴書附表一編號4 1-5 橘色K盤1個（裝有白色粉末） 經檢驗含有第三級毒品愷他命及第三級毒品2-氟-去氯愷他命（2-Fluorodeschloroketamine）成分（以甲醇潤洗，無法鑑定純度）（偵八卷第35頁） 張國慶 否。 原警卷第167頁扣押物品目錄表編號1-5 起訴書附表一編號5 1-6 電子秤1個 未檢驗 張國慶 否。 原警卷第167頁扣押物品目錄表編號1-6 1-7 刮片2片（紙杯內） 未檢驗 張國慶 否。 原警卷第167頁扣押物品目錄表編號1-7 1-8-1 Iphone手機1支（綠殼，無SIM卡，IMEI：000000000000000） 未檢驗 張國慶 否。 原警卷第168頁扣押物品目錄表編號1-8-1 1-8-2 Iphone手機1支（黑，6SPlus，門號0000000000號，IMEI：000000000000000） 未檢驗 張國慶 否。 原警卷第168頁扣押物品目錄表編號1-8-2 1-8-3 Iphone手機1支（黑，XS MAX，門號0000000000號，IMEI：000000000000000） 未檢驗 張國慶 否。 原警卷第168頁扣押物品目錄表編號1-8-3 1-9-1 濾紙1張（上有白色殘渣） 經檢驗含有第三級毒品3,4-亞甲基雙氧苯基乙基胺丁酮（Eutylone）成分，純度約63%，驗前純質淨重1.86公克（偵八卷第35頁） 張國慶 是。應依刑法第38條第1項規定沒收。 原警卷第168頁扣押物品目錄表編號1-9-1 起訴書附表一編號6 1-9-2 塑膠杯1個  張國慶 是。應依刑法第38條第1項規定沒收。 原警卷第168頁扣押物品目錄表編號1-9-2 起訴書附表一編號6 1-10-1 K盤1個（手機套改裝）（內有白色粉末） 經檢驗含有第三級毒品愷他命成分（以甲醇潤洗，無法鑑定純度）（偵八卷第35頁） 張國慶 否。 原警卷第168頁扣押物品目錄表編號1-10-1 起訴書附表一編號7 1-10-2 刮片1個  張國慶 否。 原警卷第168頁扣押物品目錄表編號1-10-2 起訴書附表一編號7 1-11 K盤1個（內裝白色粉末） 經檢驗含有第三級毒品愷他命及第三級毒品2-氟-去氯愷他命成分（以甲醇潤洗，無法鑑定純度）（偵八卷第35頁） 張國慶 否。 原警卷第168頁扣押物品目錄表編號1-11 起訴書附表一編號8 1-12 棕色液體1瓶（裝於白色瓶身、紅色瓶蓋容器中），毛重1,046公克 經檢驗檢出非毒品成分：2-Chlorobenzonitrile（偵八卷第35頁） 張國慶 否。 原警卷第168頁扣押物品目錄表編號1-12 1-13 棕色粉末1包（夾鏈袋），毛重10公克 經檢驗未檢出法定毒品成分（偵八卷第35至36頁） 張國慶 否。 原警卷第168頁扣押物品目錄表編號1-13 1-14 白色粉末1包 經檢驗含有第四級毒品2-溴-4-甲基苯丙酮（2-Bromo-4-methylpropiophenone）成分，純度約97%，驗前純質淨重約92.15公克（偵八卷第35、43頁） 張國慶 是。應依刑法第38條第1項規定沒收。 原警卷第169頁扣押物品目錄表編號1-14 起訴書附表一編號9 2-1 透明液體1瓶（標示一甲胺，裝於水事紀礦泉水瓶中），毛重4,898公克 經檢驗檢出非毒品成分：Methylamine（偵八卷第36頁） 張國慶 否。 原警卷第169頁扣押物品目錄表編號2-1 2-2 外標示醇試劑1包，毛重768公克 經檢驗檢出非毒品成分：Ethanol（偵八卷第62頁） 張國慶 否。 原警卷第169頁扣押物品目錄表編號2-2 2-3 透明液體2瓶，毛重1,712公克 經檢驗檢出非毒品成分：2-Chloropropionylchloride（偵八卷第62頁） 張國慶 否。 原警卷第169頁扣押物品目錄表編號2-3 2-4 松香水1瓶（國光牌），毛重392公克 經檢驗未檢出法定毒品成分（偵八卷第62頁） 張國慶 否。 原警卷第169頁扣押物品目錄表編號2-4 2-5 透明液體1瓶(標示「甲」)，毛重1,498公克 經檢驗檢出非毒品成分：Methanol（偵八卷第62頁） 張國慶 否。 原警卷第169頁扣押物品目錄表編號2-5 2-6 淡黃色液體1瓶（標示「丙酮」試劑），毛重234公克 經檢驗檢出非毒品成分：Acetone（偵八卷第62頁） 張國慶 否。 原警卷第169頁扣押物品目錄表編號2-6 2-7 淡黃色液體1瓶，毛重1,142公克 經檢驗檢出非毒品成分：1,3-Benzodioxole（偵八卷第63頁） 張國慶 否。 原警卷第169頁扣押物品目錄表編號2-7 2-8 白色晶體1包，毛重410公克 經檢驗含有第四級毒品2-溴-4-甲基苯丙酮（2-Bromo-4-methylpropiophenone）成分，純度約91%，驗前純質淨重約354.9公克（偵八卷第36、43頁） 張國慶 是。應依刑法第38條第1項規定沒收。 原警卷第169頁扣押物品目錄表編號2-8 起訴書附表一編號10 2-9 白色晶體1包，毛重884公克 經檢驗檢出非毒品成分：Methylamine（偵八卷第36頁） 張國慶 否。 原警卷第169頁扣押物品目錄表編號2-9 2-10 白色晶體1包 經檢驗未檢出法定毒品成分（偵八卷第36頁） 張國慶 否。 原警卷第170頁扣押物品目錄表編號2-10 2-10-1 白色晶體1包 經檢驗檢出非毒品成分：Dimethylsulfone（分（偵八卷第36至37頁） 張國慶 否。 原警卷第170頁扣押物品目錄表編號2-10-1 2-10-2 白色晶體1包 經檢驗未檢出法定毒品成分（偵八卷第37頁） 張國慶 否。 原警卷第170頁扣押物品目錄表編號2-10-2 2-10-3 白色晶體1包 經檢驗未檢出法定毒品成分（偵八卷第37頁） 張國慶 否。 原警卷第172頁扣押物品目錄表編號2-10-3 3-1 白色粉末1包，毛重78公克 經檢驗未檢出法定毒品成分（偵八卷第37頁） 張國慶 否。 原警卷第170頁扣押物品目錄表編號3-1 3-2 粉紅色粉末1包，毛重120公克 經檢驗未檢出法定毒品成分（偵八卷第37頁） 張國慶 否。 原警卷第170頁扣押物品目錄表編號3-2 4-1 棕色粉末1罐（置於橘蓋塑膠瓶中），毛重558公克 經檢驗檢出非毒品成分：Caffeine（偵八卷第37至38頁） 張國慶 否。 原警卷第170頁扣押物品目錄表編號4-1 4-2 白色粉末1罐（置於粉紅蓋塑膠瓶中），毛重464公克 經檢驗未檢出法定毒品成分（偵八卷第38頁） 張國慶 否。 原警卷第170頁扣押物品目錄表編號4-2 4-3 粉紅色粉末1包，毛重74公克 經檢驗檢出微量第三級毒品3,4-亞甲基雙氧苯基乙基胺戊酮（N-Ethylpentylone）成分，因純度未達1%，無法估算純質淨重（偵八卷第（偵八卷第38頁） 張國慶 否。 原警卷第172頁扣押物品目錄表編號4-3 起訴書附表一編號11 5-1 台塑生醫快速篩檢試劑3包 未檢驗 張國慶 否。 原警卷第170頁扣押物品目錄表編號5-1 6-1 美達研注射液2瓶（信東，5%vitange） 未檢驗 張國慶 否。 原警卷第170頁扣押物品目錄表編號6-1 6-2 固肝敏治安瓶2瓶（120ml，glucamethi） 未檢驗 張國慶 否。 原警卷第170頁扣押物品目錄表編號6-2 6-3 參維他注射液2瓶（120mlsanvita） 未檢驗 張國慶 否。 原警卷第171頁扣押物品目錄表編號6-3 6-4 注射液2瓶，25mg 未檢驗 張國慶  否。 原警卷第171頁扣押物品目錄表編號6-4 6-5 複合維他命B 2瓶，2ml 未檢驗 張國慶 否。 原警卷第171頁扣押物品目錄表編號6-5 6-6 PanNobel Inj諾貝雷2瓶，2ml 未檢驗 張國慶 否。 原警卷第171頁扣押物品目錄表編號6-6 7-1 封口機1台（TEW牌） 未檢驗 張國慶 否。 原警卷第171頁扣押物品目錄表編號7-1 7-2 K盤（陶瓷）1個（內有白色粉末） 經檢驗含有第三級毒品3,4-亞甲基雙氧苯基乙基胺丁酮（Eutylone）成分，純度約82%，驗前純質淨重約5.63公克（偵八卷第38頁） 張國慶 是。應依刑法第38條第1項規定沒收。 原警卷第171頁扣押物品目錄表編號7-2 起訴書附表一編號12 7-3 刮片1支 未檢驗 張國慶 否。 原警卷第171頁扣押物品目錄表編號7-3 7-4 刮片1支 未檢驗 張國慶 否。 原警卷第171頁扣押物品目錄表編號7-4 7-5 烤箱1台 未檢驗 張國慶 否。 原警卷第171頁扣押物品目錄表編號7-5 7-6 Food Saver封口機1台 未檢驗 張國慶 否。 原警卷第171頁扣押物品目錄表編號7-6 8-1 白色晶體1包，毛重5,040公克 經檢驗未檢出法定毒品成分（偵八卷第38頁） 張國慶 否。 原警卷第172頁扣押物品目錄表編號8-1 8-2 黃色粉末1盒（置於塑膠盒中），毛重100公克 經檢驗未檢出法定毒品成分（偵八卷第38頁） 張國慶 否。 原警卷第172頁扣押物品目錄表編號8-2 8-3 高濃度綜合活菌白色粉末1瓶，毛重96公克 經檢驗未檢出法定毒品成分（偵八卷第38至39頁） 張國慶 否。 原警卷第173頁扣押物品目錄表編號8-3 9-1 外標「95度酒精」液體1瓶，毛重954公克 經檢驗檢出非毒品成分：Ethanol（偵八卷第63頁） 張國慶 否。 原警卷第172頁扣押物品目錄表編號9-1 9-2 煙蒂1支 未檢驗 張國慶 否。 原警卷第172頁扣押物品目錄表編號9-2 9-3 檳榔渣1團 未檢驗 張國慶 否。 原警卷第172頁扣押物品目錄表編號9-3 9-4 濾紙1張（上有殘渣） 未檢驗 張國慶 否。 原警卷第172頁扣押物品目錄表編號9-4 10-1 使用過之濾紙1張 未檢驗 張國慶 否。 原警卷第172頁扣押物品目錄表編號10-1 10-2 滴管1支 未檢驗 張國慶 否。 原警卷第172頁扣押物品目錄表編號10-2 10-3 透明液體1杯（置於滴杯中），毛重28公克 經檢驗未檢出法定毒品成分（偵八卷第39頁） 張國慶 否。 原警卷第173頁扣押物品目錄表編號10-3 10-4 300ml燒杯1個（內裝淡黃色液體，有白色沉澱） 經檢驗含有第三級毒品2-氟-去氯愷他命（2-Fluorodeschloroketamine）成分，純度約30%，驗前純質淨重約5.93公克（偵八卷第39頁） 張國慶 否。 原警卷第173頁扣押物品目錄表編號10-4 起訴書附表一編號13 10-5 300ml燒杯1個（內裝透明液體） 經檢驗含有第三級毒品2-氟-去氯愷他命（2-Fluorodeschloroketamine）成分（以甲醇潤洗，無法鑑定純度）（偵八卷第39頁） 張國慶 否。 原警卷第173頁扣押物品目錄表編號10-5 起訴書附表一編號14 10-6 棕色液體1杯（置於250ml燒杯） 經檢驗含有第三級毒品2-氟-去氯愷他命（2-Fluorodeschloroketamine）成分，純度約9%，驗前純質淨重6.01公克；及微量第三級毒品愷他命成分，因純度未達1%，無法估算純質淨重（偵八卷第39、43頁） 張國慶 否。 原警卷第173頁扣押物品目錄表編號10-6 起訴書附表一編號15 10-7 塑膠杯1個 未檢驗 張國慶 否。 原警卷第173頁扣押物品目錄表編號10-7 10-8 TECO電磁爐1台 未檢驗 張國慶 否。 原警卷第173頁扣押物品目錄表編號10-8 10-9 PH試紙1盒 未檢驗 張國慶 否。 原警卷第173頁扣押物品目錄表編號10-9 10-10 濾紙1盒 未檢驗 張國慶 否。 原警卷第173頁扣押物品目錄表編號10-10 11-1 金屬K盤1個（內裝透明液體） 經檢驗含有第三級毒品2-氟-去氯愷他命（2-Fluorodeschloroketamine）成分（以甲醇潤洗，無法鑑定純度）（偵八卷第39頁） 張國慶 否。 原警卷第173頁扣押物品目錄表編號11-1 起訴書附表一編號16 11-2 煙蒂1支（置於煙灰缸中） 未檢驗 張國慶 否。 原警卷第174頁扣押物品目錄表編號11-2 12-1 白色粉末1包，毛重1,030公克 經檢驗未檢出法定毒品成分（偵八卷第39至40頁） 張國慶 否。 原警卷第174頁扣押物品目錄表編號12-1 12-2 粉紅色粉末2包，毛重2,064公克 經檢驗未檢出法定毒品成分（偵八卷第40頁） 張國慶 否。 原警卷第174頁扣押物品目錄表編號12-2 13-1 粉紅色粉末9包，毛重9,196公克 經檢驗未檢出法定毒品成分（偵八卷第40頁） 張國慶 否。 原警卷第174頁扣押物品目錄表編號13-1 13-2 白色粉末2包，毛重2,042公克 經檢驗未檢出法定毒品成分（偵八卷第40頁） 張國慶 否。 原警卷第174頁扣押物品目錄表編號13-2 13-3 小米包裝袋1批 未檢驗 張國慶 是。應依刑法第38條第2項前段規定沒收。 原警卷第174頁扣押物品目錄表編號13-3 13-4 斑馬紋包裝袋1批 未檢驗 張國慶 是。應依刑法第38條第2項前段規定沒收。 原警卷第174頁扣押物品目錄表編號13-4 13-5 紫光燈設備1台 未檢驗 張國慶 否。 原警卷第174頁扣押物品目錄表編號13-5 14-1 淡黃色液體1杯（置於250ml燒杯） 經檢驗含有第二級毒品甲基安非他命成分，純度約10%，驗前純質淨重約5.10公克；及含有第四級毒品麻黃成分，純度約4%，驗前純質淨重約2.04公克（偵八卷第40、43頁） 張國慶 是。應依毒品危害防制條例第18條第1項前段規定沒收銷燬。 原警卷第174頁扣押物品目錄表編號14-1 起訴書附表一編號17 15-1 果汁機1台 未檢驗 張國慶 否。 原警卷第174頁扣押物品目錄表編號15-1 15-2 9號夾鍵袋1包 未檢驗 張國慶 否。 原警卷第175頁扣押物品目錄表編號15-2 16-1 白色粉末（置於黃色塑膠盒內）1盒 經檢驗含有第三級毒品3,4-亞甲基雙氧苯基乙基胺丁酮（Eutylone）成分，純度約79%，驗前純質淨重約620.94公克（偵八卷第40至41、43頁） 張國慶 是。應依刑法第38條第1項規定沒收。 原警卷第175頁扣押物品目錄表編號16-1 起訴書附表一編號18 16-2 刮片1支 未檢驗 張國慶 否。 原警卷第175頁扣押物品目錄表編號16-2 17-1 使用過之不織布濾網1包（含棕色斑跡） 未檢驗 張國慶 否。 原警卷第175頁扣押物品目錄表編號17-1 18-1 不織布濾網1批 未檢驗 張國慶 否。 原警卷第175頁扣押物品目錄表編號18-1 19-1 監視器主機1個 未檢驗 張國慶 否。 原警卷第175頁扣押物品目錄表編號19-1 19-2 監視器螢幕1個 未檢驗 張國慶 否。 原警卷第175頁扣押物品目錄表編號19-2 19-3 監視器鏡頭1個 未檢驗 張國慶 否。 原警卷第175頁扣押物品目錄表編號19-3 19-4 監視器鏡頭1個 未檢驗 張國慶 否。 原警卷第175頁扣押物品目錄表編號19-4 19-5 監視器鏡頭1個 未檢驗 張國慶 否。 原警卷第175頁扣押物品目錄表編號19-5 20-1-1 現金30元（港幣） 未檢驗 謝蕎聿 否。 原警卷第176頁扣押物品目錄表編號20-1 20-1-2 現金100,000元（越幣） 未檢驗 謝蕎聿 否。 原警卷第176頁扣押物品目錄表編號20-1 20-1-3 現金1元（新臺幣） 未檢驗 謝蕎聿 否。 原警卷第176頁扣押物品目錄表編號20-1 20-1-4 現金14,000元（新臺幣） 未檢驗 謝蕎聿 否。 原警卷第176頁扣押物品目錄表編號20-1 21-1 現金110,000元（新臺幣） 未檢驗 謝蕎聿 否。 原警卷第176頁扣押物品目錄表編號21-1 22-1 現金100,000元（新臺幣） 未檢驗 謝蕎聿 否。 原警卷第176頁扣押物品目錄表編號22-1 23-1 現金24,200元（新臺幣） 未檢驗 張國慶 否。 原警卷第176頁扣押物品目錄表編號23-1 23-2 筆記1本 未檢驗 張國慶 否。 原警卷第176頁扣押物品目錄表編號23-2 23-3 淡棕色粉末1包 經檢驗未檢出法定毒品成分（偵八卷第41頁） 張國慶 否。 原警卷第176頁扣押物品目錄表編號23-3 23-4 淡棕色粉末1包 經檢驗未檢出法定毒品成分（偵八卷第41頁） 張國慶 否。 原警卷第176頁扣押物品目錄表編號23-4 23-5 淡棕色粉末1包 經檢驗未檢出法定毒品成分（偵八卷第41頁） 張國慶 否。 原警卷第177頁扣押物品目錄表編號23-5 23-6 淡棕色粉末1包 經檢驗未檢出法定毒品成分（偵八卷第41頁） 張國慶 否。 原警卷第177頁扣押物品目錄表編號23-6 24 電腦主機1台 未檢驗 張國慶 否。 原警卷第177頁扣押物品目錄表編號24 

附表二：（洪健庭部分）
㈠警方於109年3月3日15時40分許，持搜索票，在高雄市○○區○○路000號13樓，執行搜索後扣得之物      編號 物品名稱及數量 鑑定結果及頁數 所有人 是否沒收 備註 1 錠劑8顆 附表二㈠編號1至10共98顆，抽驗其中1顆（驗前淨重0.201公克，驗後淨重0.181公克）含有第三級毒品硝甲西泮（Nimetazepam）成分、第四級毒品硝西泮（Nitrazepam）成分（偵二卷第262頁） 洪健庭 否。 原警卷第483頁扣押物品目錄表編號1 起訴書附表二編號5 2 錠劑10顆  洪健庭 否。 原警卷第483頁扣押物品目錄表編號2 起訴書附表二編號5 3 錠劑10顆  洪健庭 否。 原警卷第483頁扣押物品目錄表編號3 起訴書附表二編號5 4 錠劑10顆  洪健庭 否。 原警卷第483頁扣押物品目錄表編號4 起訴書附表二編號5 5 錠劑10顆  洪健庭 否。 原警卷第483頁扣押物品目錄表編號5 起訴書附表二編號5 6 錠劑10顆  洪健庭 否。 原警卷第483頁扣押物品目錄表編號6 起訴書附表二編號5 7 錠劑10顆  洪健庭 否。 原警卷第483頁扣押物品目錄表編號7 起訴書附表二編號5 8 錠劑10顆  洪健庭 否。 原警卷第483頁扣押物品目錄表編號8 起訴書附表二編號5 9 錠劑10顆  洪健庭 否。 原警卷第483頁扣押物品目錄表編號9 起訴書附表二編號5 10 錠劑10顆  洪健庭 否。 原警卷第483頁扣押物品目錄表編號10 起訴書附表二編號5 11 粉末1包 經檢驗含有第三級毒品Eutylone成分、第四級毒品硝西泮（Nitrazepam）成分，檢驗前淨重3.211公克，檢驗後淨重2.942公克（訴字卷第119頁） 洪健庭 否。 原警卷第485頁扣押物品目錄表編號11 起訴書附表二編號2 12 玻璃球1個 未檢驗 洪健庭 否。 原警卷第485頁扣押物品目錄表編號12 13 使用過毒品咖啡包2個 未檢驗 洪健庭 否。 原警卷第485頁扣押物品目錄表編號13 14 K盤1個 未檢驗 洪健庭  否。 原警卷第485頁扣押物品目錄表編號14 15 K盤1個 未檢驗 洪健庭 否。 原警卷第485頁扣押物品目錄表編號15 16 電子磅秤1個 未檢驗 洪健庭 否。 原警卷第485頁扣押物品目錄表編號16 17 電子磅秤1個 未檢驗 洪健庭 否。 原警卷第485頁扣押物品目錄表編號17 18 毒品咖啡分裝袋1批（MELOVE） 未檢驗 洪健庭 否。 原警卷第485頁扣押物品目錄表編號18 19 毒品咖啡分裝袋1批（肖每停） 未檢驗 洪健庭 否。 原警卷第485頁扣押物品目錄表編號19 20 封口機1台 未檢驗 洪健庭 否。 原警卷第485頁扣押物品目錄表編號20 21 封口機1台 未檢驗 洪健庭 否。 原警卷第487頁扣押物品目錄表編號21 22 封口機1台 未檢驗 洪健庭 否。 原警卷第487頁扣押物品目錄表編號22 23 Iphone手機1支（門號0000000000號，IMEI：000000000000000） 未檢驗 洪健庭 否。 原警卷第487頁扣押物品目錄表編號23 24 Iphone手機1支，門號0000000000號，IMEI：000000000000000） 未檢驗 洪健庭 否。 原警卷第487頁扣押物品目錄表編號24 25 Iphone手機1支（IMEI：000000000000000） 未檢驗 洪健庭 否。 原警卷第487頁扣押物品目錄表編號25 26 食用咖啡包20包（Buddy.Dean） 未檢驗 洪健庭 否。 原警卷第487頁扣押物品目錄表編號26 27 食用咖啡包1盒，已拆封，內有10小包（G7） 未檢驗 洪健庭 否。 原警卷第487頁扣押物品目錄表編號27 28 食用咖啡包9盒，未拆封，內有15小包（G7） 未檢驗 洪健庭 否。 原警卷第487頁扣押物品目錄表編號28 ㈡警方於109年3月3日17時許，持搜索票，在高雄市○○區○○路000號地下2樓，執行搜索後扣得之物      編號 物品名稱及數量 鑑定結果及頁數 所有人 是否沒收 備註 1 錠劑10顆（總毛重3.14公克） 抽驗其中1顆（驗前淨重0.294公克，驗後淨重0.274公克）含有第二級毒品甲基安非他命、MDMA成分（偵二卷第259頁） 洪健庭 是。應依毒品危害防制條例第18條第1項前段規定沒收銷燬。 原警卷第499頁扣押物品目錄表編號1 起訴書附表二編號1 2 毒品咖啡包1包 經檢驗含有第三級毒品4-甲基甲基卡西酮（Mephedrone）成分（驗前淨重11.811公克，驗後淨重11.791公克）（偵二卷第261頁） 洪健庭 否。 原警卷第499頁扣押物品目錄表編號2起 訴書附表二編號4 3 錠劑10顆 10顆已拆封，抽驗其中1顆（驗前淨重0.205公克，驗後淨重0.185公克），含有第四級毒品硝西泮（Nitrazepam）成分（偵二卷第257頁） 洪健庭 否。 原警卷第499頁扣押物品目錄表編號3 起訴書附表二編號5 4 大麻1包（毛重0.65公克） 附表二㈡編號4至6經檢驗均含第二級毒品大麻成分，合計淨重1.32公克（驗餘淨重1.27公克，空包裝總重1.55公克） 洪健庭 是。應依毒品危害防制條例第18條第1項前段規定沒收銷燬。 原警卷第499頁扣押物品目錄表編號4 5 大麻1包（毛重0.58公克）  洪健庭 是。應依毒品危害防制條例第18條第1項前段規定沒收銷燬。 原警卷第499頁扣押物品目錄表編號5 6 大麻1包（毛重1.20公克）  洪健庭 是。應依毒品危害防制條例第18條第1項前段規定沒收銷燬。 原警卷第499頁扣押物品目錄表編號6 7 K盤1個 未檢驗 洪健庭 否。 原警卷第499頁扣押物品目錄表編號7 8 愷他命1包 經檢驗含有第三級毒品愷他命成分（驗前淨重0.003公克，驗後淨重0公克）（偵二卷第260頁） 洪健庭 否。 原警卷第499頁扣押物品目錄表編號8 起訴書附表二編號3